臺灣高等法院刑事判決
109年度交上易字第368號
上  訴  人  
即  被  告  邱薇宜


選任辯護人  郭志偉律師
上列上訴人即被告因公共危險案件，不服臺灣桃園地方法院109
年度交易字第239號，中華民國109年8月21日第一審判決（起訴
案號：臺灣桃園地方檢察署108年度偵字第23524號），提起上訴
，本院判決如下：
    主  文
上訴駁回。
    事  實
一、邱薇宜於民國108年8月16日（起訴書誤載為17日）晚間11時
    許起至翌（17）日（起訴書誤載18日）上午0時許止，在其
    桃園市○○區○○街000巷0號8樓住處內飲用洋酒，其明知酒後
    不得駕駛動力交通工具，未待體內酒精成分完全退卻，仍基
    於酒後駕駛動力交通工具之犯意，於當日上午11時許，自其
    住處駕駛車牌號碼000-0000號自用小客車上路。嗣於同日上
    午11時17分許，在桃園市桃園區寶慶路與瑞慶路口，不慎與
    莊正男駕駛之車牌號碼0000-00號自用小客車發生碰撞。經
    警據報前往處理，並於同日上午11時29分許，對邱薇宜施以
    酒精呼氣濃度測試，測得其吐氣所含酒精濃度達每公升0.36
    毫克，而查獲上情。
二、案經桃園市政府警察局桃園分局報告臺灣桃園地方檢察署檢
    察官偵查起訴。
    理  由
一、證據能力 
  ㈠供述證據部分
　  按被告以外之人於審判外之言詞或書面陳述，除法律有規定
    者外，不得作為證據，刑事訴訟法第159條第1項固有明文。
    惟被告以外之人於審判外之陳述，經當事人於審判程序同意
    作為證據，法院審酌該言詞陳述或書面陳述作成時之情況，
    認為適當者，亦得為證據；當事人、代理人或辯護人於法院
    調查證據時，知有上開刑事訴訟法第159條第1項不得為證據
    之情形，而未於言詞辯論終結前聲明異議者，視為有前項之
    同意，刑事訴訟法第159條之5亦有明文。本判決以下引用各
    項被告以外之人於審判外之陳述，檢察官、上訴人即被告邱
    薇宜及其選任辯護人均同意有證據能力（見本院卷第69、86
    -87頁），經審酌相關言詞陳述或書面陳述作成時之情況，
    認為適當，依前揭法條意旨，均得為證據。 
　㈡非供述證據部分
　⒈桃園市政府警察局道路交通事故當事人酒精測定紀錄表（下
    稱酒精測定紀錄表）有證據能力：
　⑴被告及其辯護人主張本件員警於實施酒測過程未全程連續錄
    影，違反酒測之正當法律程序，因而爭執酒精測定紀錄表之
    證據能力，並稱：
  ①駕駛動力交通工具之人，吐氣所含酒精濃度達每公升0.25毫
    克以上者，即構成不能安全駕駛動力交通工具罪，酒測結果
    直接決定刑事犯罪之成立與否，關係至為重大，自應踐行高
    度嚴謹之酒測程序，以貫徹正當法律程序並擔保酒測結果之
    正確性。又依道路交通管理事件統一裁罰基準及處理細則第
    19條之2第1項規定：「對汽車駕駛人實施本條例第35條第1
    項第1款測試之檢定時，應以酒精測試儀器檢測且實施檢測
    過裎應全程連續錄影」，即屬警察機關實施酒測所應嚴格遵
    守之程序規範，舉凡有引發酒測程序或酒測結果瑕疵之虞情
    形，警察機關均應積極加以排除。倘酒測程序有重大瑕疵，
    鑑於程序正當為國家機關執行公權力均應遵守之基本要求，
    所得酒測結果即屬警察因違背法定程序取得之證據，依刑事
    訴訟法第158條之4規定，應由法院審酌人權保障及公共利益
    之均衡維護，決定其證據能力之有無。又因上開細則第19條
    之2規定，完成酒精檢測後，不論有無超過規定標準，不得
    實施第2次檢測，等於是剝奪受測者重測之機會，則唯一1次
    測試是否有因為受到不確定因素干擾而有數值異常之情形，
    員警之現場錄音錄影即為最重要之依據。因此對於被告實施
    酒測時，若未全程錄音錄影，自應排除酒精測定紀錄表之證
    據能力。
　②依桃園市政府桃園分局職務報告（見原審卷第69頁）及原審
    勘驗警員實施酒測密錄器影像光碟筆錄（見原審交易卷第60
    -65頁），顯見當日未有對被告施以酒測而呼氣酒精測試器
    列出酒精測定紀錄表之錄音錄影畫面，已明顯違背前開規定
    。且當日被告及與被告發生車禍之證人莊正男於實施酒測時
    均多次失敗，員警亦認為呼氣酒精測試器似有故障或瑕疵，
    方導致多次施測失敗，且當下員警發現無法測試時，亦未如
    上開細則第19條之2第1項所昭示之應先問受測者有無飲用酒
    類或其他類似物結束之時間，再行命其漱口，此亦有違程序
    規定，是否會影響受測結果亦有未知，故基於有疑惟利被告
    之法理，不應將不利益之結果歸責於被告。故基於保障人權
    及應確實踐行法律程序之理由，認該等酒精測定紀錄表應無
    證據能力。
　⒉經查：
　①按「對汽車駕駛人實施本條例第35條第1項第1款測試（即酒
    精濃度測試）之檢定時，應以酒精測試儀器檢測且實施檢測
    過程應全程連續錄影，並依下列程序處理：……二、詢問受測
    者飲用酒類或其他類似物結束時間，其距檢測時已達15分鐘
    以上者，即予檢測。但遇有受測者不告知該結束時間或距該
    結束時間未達15分鐘者，告知其可於漱口或距該結束時間達
    15分鐘後進行檢測；有請求漱口者，提供漱口。三、告知受
    測者儀器檢測之流程，請其口含吹嘴連續吐氣至儀器顯示取
    樣完成。受測者吐氣不足致儀器無法完成取樣時，應重新檢
    測。四、因儀器問題或受測者未符合檢測流程，致儀器檢測
    失敗，應向受測者說明檢測失敗原因，請其重新接受檢測」
    ，違反道路交通管理事件統一裁罰基準及處理細則第19條之
    2第1項第2款、第3 款、第4 款定有明文。
  ②又依道路交通事故處理辦法第10條第1項第3款規定：「警察
    機關對道路交通事故現場，應就下列事項詳加勘察、蒐證、
    詢問關係人，據以分析研判：……三、駕駛人身心狀況與人、
    車損傷之痕跡、程度及附著物之狀況」，證人即警員鄭善權
    於原審審理時證稱：108年8月17日，我跟同事簡煒哲等到現
    場處理被告跟另一造的車禍，簡煒哲做現場圖製作時，我做
    雙方的酒測等語（見原審交易卷第67頁）；證人即警員簡煒
    哲於原審審理時證稱：我們到現場處理車禍，我測繪拍照，
    另外兩個同事幫我做當事人的酒測等語（見原審交易卷第76
    頁），是本案警員依上開規定對被告實施酒精濃度檢測，以
    釐清被告發生事故時之飲酒狀況，自屬合法；又被告於警詢
    、偵訊及原審準備程序及審理時均自述其於108年8 月16日
    晚間11時許至翌日上午0時許有飲用酒類等情（見偵卷第15
    、60頁；原審審交易卷第56頁；原審交易卷第42、83頁），
    距離被告為警檢測其吐氣所含酒精濃度之時間，即108年8月
    17日上午11時29分許，顯已逾15分鐘，則警員鄭善權未再贅
    問被告究竟何時結束飲用酒類或其他類似物，直接對被告實
    施酒測，自難認與上開規定相違。又除因警員鄭善權對被告
    實施酒測時間，距離被告最後飲用酒類或類似物結束時間早
    已超過15分鐘，且依據原審勘驗筆錄所示，警員持酒測器對
    被告實施4次吐氣酒測均未成功後，亦請被告以水漱口後再
    實施呼氣酒測（見原審交易卷第60-65頁），難謂警員有違
    背上開細則第19條之2第1項第2至4款規定之情形。
　③另除法律另有規定外，實施刑事訴訟程序之公務員因違背法
    定程序取得之證據，其有無證據能力之認定，應審酌人權保
    障及公共利益之均衡維護，刑事訴訟法第158條之4定有明文
    。而法官於個案權衡時，允宜斟酌①違背法定程式之情節。②
    違背法定程式時之主觀意圖。③侵害犯罪嫌疑人或被告權益
    之種類及輕重。④犯罪所生之危險或實害。⑤禁止使用證據對
    於預防將來違法取得證據之效果。⑥偵審人員如依法定程式
    有無發現該證據之必然性。⑦證據取得之違法對被告訴訟上
    防禦不利益之程度等各種情形，以為認定證據能力有無之標
    準，俾能兼顧理論與實際，而應需要（上開條文立法理由參
    照）。經原審勘驗警員密錄器檔案，警員鄭善權持呼氣酒精
    測試器對被告實施4次吐氣酒測均未成功後，請被告以水漱
    口後再實施吐氣酒測。被告則前往超商，並持一瓶瓶裝物回
    到畫面中。期間警員鄭善權有對莊正男實施吐氣酒測，第1
    次吐氣酒測並未成功，第2次吐氣酒測結果成功測出莊正男
    之酒測值為0.00mg/L，有原審勘驗筆錄及勘驗畫面照片在卷
    可證（見原審交易卷第60-65、93-95頁）。而證人即警員鄭
    善權於原審審理時證稱：被告施測成功的過程沒有錄音錄影
    ，因為我以為對莊正男施測結束時，已經把密錄器關掉，所
    以在對被告要實施酒測時再按一次開關，就把密錄器關掉等
    語（見原審交易卷第71頁），是本案雖無被告實施吐氣酒測
    成功之錄影畫面可供查證，然警員鄭善權在現場對被告、莊
    正男實施酒測時，確實有開啟密錄器（見原審交易卷第93頁
    ），但因操作疏失致對被告實施酒測時錄影中斷，而未錄及
    被告實施吐氣酒精濃度檢測成功之過程，就違背法定程序之
    情節及主觀意圖而言，難謂警員有故意違法且情節重大；就
    抑制違法偵查而言，警員鄭善權係因被告駕車肇生車禍事故
    ，依法對被告實施酒測，密錄器檔案雖未錄及被告實施吐氣
    酒測成功之過程，但此並不影響警員執勤之合法性，若禁止
    本案酒精測定紀錄表為證據使用，並無抑制違法偵查之效；
    就侵害被告權益輕重及犯罪所生實害而言，被告所犯酒後駕
    車之公共危險罪以呼氣酒精測試值之檢驗方式，即可輕易獲
    悉其犯行，認侵害被告之權益並非嚴重；又考諸實際執行酒
    測時，應全程連續錄影之規定，核其規範目的，係為使警察
    執行稽查職務時，在藉由確實踐行該規定所揭示實施檢測過
    程應全程連續錄影之蒐證結果以利爭議之釐清，如此可有效
    杜絕受測人之疑慮而有益交通安全秩序之維護，而刑法第18
    5條之3所保護者為道路交通安全，以防止交通事故之發生，
    係有關所有用路人生命、身體權益之保障，相較於違反道路
    交通管理事件統一裁罰基準及處理細則制訂之目的，自然重
    要。是本院依刑事訴訟法第158條之4規定權衡後，認本案酒
    精測定紀錄表有證據能力。
　④本案對被告施測之呼氣酒精測試器，於108年3月7日經財團法
    人台灣電子檢驗中心檢定合格，有效期限至109年3月31日或
    使用次數達1000次，有呼氣酒精測試器檢定合格證書可憑（
    見偵卷第71頁）。被告於108年8月17日受檢測，是該呼氣酒
    精測試器第654次實施酒精濃度測試，此由酒精測定紀錄表
    記載之案號欄「654」可證。可見本案使用之呼氣酒精測試
    器經檢驗合格使用並仍於有效使用期限內，不存在任何足以
    影響儀器有效性之情狀。又本案呼氣酒精測試器對被告施測
    後列印之酒精濃度檢測單記載：「歸零：0.00mg/L」、「測
    定值0.36mg/L」（見偵卷第27頁），可證員警於當日對被告
    實施吐氣酒測前，確有先將呼氣酒精測試器歸零，而與被告
    發生車禍事故之莊正男，施測後列印之酒精濃度檢測單亦記
    載：「歸零：0.00mg/L」、「測定值0.00mg/L」（見偵卷第
    27頁），莊正男之吐氣並無酒精反應，益徵該呼氣酒精測試
    器初對被告及證人莊正男施測時，或因儀器操作問題或受測
    者未符合檢測流程，致儀器檢測失敗，但最終已完成施測並
    檢驗出正確酒精濃度，本件對被告實施呼氣酒測之儀器確無
    異常。被告及其辯護人以縱使呼氣酒精測試器有檢測合格，
    亦不能排除該酒測器在108年8月間有發生問題的可能為由，
    空言臆測並爭執本案呼氣酒精測試器異常，酒精濃度檢測單
    無證據能力云云，委無足採。
  ⑤至被告及其辯護人又稱警員在本案酒精測定紀錄表上記載被
    告未漱口，與事實不符，已影響酒精測定紀錄表之證據能力
    云云，然證人簡煒哲於原審審理時證稱：我製作本案酒精測
    定紀錄表，並負責把檢測單貼在上面，至於有無漱口沒有注
    意到等語（見原審交易卷第77頁），而參以上開卷附原審勘
    驗筆錄，警員鄭善權持呼氣酒精測試器對被告實施4次吐氣
    酒測未成功，即告知被告以水漱口後再實施吐氣酒測，被告
    於偵訊中亦供稱其喝水後重新吹氣等語（見偵卷第60頁），
    足認本案對被告施以吐氣酒測之過程保障尚屬完足，難認警
    員簡煒哲於該酒精測定紀錄表上誤載被告未漱口之瑕疵，足
    以影響酒精測定紀錄表之證據能力。
  ㈢其餘資以認定本案犯罪事實之非供述證據，本院亦查無有何
    公務員違反法定程序取得之情形，亦無顯有不可信之情況，
    且經本院合法調查，該等證據自得作為本案裁判之資料。
二、認定犯罪事實所憑證據及理由部分
 　 訊據被告固不否認於108年8月16日晚間11時許起至翌（17）
    日上午0時許止，在其桃園市○○區○○街000巷0號8樓住處有飲
    用洋酒，嗣於同年月17日上午11時17分許，駕駛車牌號碼00
    0-0000號自用小客車行經桃園市桃園區寶慶路與瑞慶路口時
    ，與證人莊正男駕駛之車牌號碼0000-00號自用小客車發生
    碰撞，並於同日上午11時29分許為警進行呼氣酒精濃度測試
    之事實，然矢口否認有何公共危險犯行，辯稱：我雖然於10
    8年8月16日晚間11時許起至翌（17）日上午0時許止有飲用
    酒類情事，但呼氣酒精濃度應該不致於到達0.36mg/L，且駕
    車操控能力亦無欠佳情事；況當時我跟證人莊正男的酒精濃
    度測試都是數次才有數值，顯然呼氣酒精測試器有問題，我
    當下要求重測或驗血，均遭警察拒絕云云。本院查：
  ㈠被告於108年8月16日晚間11時許起至翌（17）日上午0時許止
    ，在其桃園市○○區○○街000巷0號8樓住處飲用洋酒後，嗣於
    同年月17日上午11時許，自其住處駕駛車牌號碼000-0000號
    自用小客車上路，於同日上午11時17分許，在桃園市桃園區
    寶慶路與瑞慶路口，不慎與莊正男駕駛之車牌號碼0000-00
    號自用小客車發生碰撞，並於同日上午11時29分許為警進行
    呼氣酒精濃度測試等情，業據被告於警詢、偵訊及
    原審準備程序、審理程序暨本院準備程序時供承在卷（見偵
    卷第13-16、59-60頁；原審審交易卷第56頁；原審交易卷第
    42-43頁；本院卷第69頁），且經證人即警員簡煒哲於偵訊
    及原審審理時、證人即警員鄭善權於原審審理時證述明確（
    見偵卷第67頁；原審交易卷第66-79頁），並有A3類道路交
    通事故調查紀錄表、道路交通事故現場圖、道路交通事故調
    查表㈠、㈡、現場暨行車紀錄器翻拍照片等在卷可參（見偵卷
    第25、31-40頁），此部分事實堪以認定。而被告該次呼氣
    酒精濃度為每公升0.36毫克，則有酒精測定紀錄表、桃園市
    政府警察局舉發違反道路交通管理事件通知單各1 紙附卷可
    證（見偵卷第27-28頁）。而本件對被告實施呼氣酒測之儀
    器並無異常，所測得之呼氣酒精濃度應屬正確，亦如前述。
    準此，被告確有呼氣所含酒精濃度達每公升0.25毫克以上，
    仍駕駛動力交通工具之情，至為明確。
　㈡又刑法第185條之3第1項第1款明定駕駛人吐氣所含酒精濃度
    達每公升0.25毫克以上，即擬制為具有不能安全駕駛之情形
    而該當於公共危險罪。申言之，刑法對於行為處罰，以具備
    構成要件該當性、違法性與有責性等內涵為原則，惟在刑事
    立法政策上，基於國家刑罰手段比例原則考量，對某些行為
    之處罰，規定除該須具備構成要件該當、違法、有責性外，
    尚須存在其他屬不法、罪責以外之實體條件，始得加以處罰
    ，刑法學稱此為「客觀處罰條件」，而刑法上「客觀處罰條
    件」，在犯罪判斷上，僅須該項實體條件於客觀上存在為已
    足，至行為人主觀上是否認識或預見，在所不問。蓋因一旦
    服用毒品、麻醉藥品、酒類或其他相類之物後，本難想像各
    該物品效力發生後，不對服用人之神經系統或感官意識造成
    任何影響，是立法者參酌各種實證研究指出人體內留存不同
    酒精濃度，對於人體之生理、心理所產生不同程度影響或提
    高肇事率高低，擬制行為人如有該條第1款規定之情事，仍
    駕駛動力交通工具，即已隱藏危害公眾安全之抽象危險，至
    個案行為人於行為時，所使用之動力交通工具種類、駕駛模
    式、情狀、行駛距離如何，甚至於個別行為人對其於參與交
    通行為時，是否尚具有安全駕駛能力或清醒之個別認知，均
    非所問。是被告辯稱飲用酒類後，於案發當時駕車，呼氣酒
    精濃度應該不致於到達0.36mg/L，且駕車操控能力亦無欠佳
    情事云云，不足為採。
  ㈢再者，違反道路交通管理事件統一裁罰基準及處理細則第19
    條之2第3項、第4項明文規定：「實施第一項檢測成功後，
    不論有無超過規定標準，不得實施第二次檢測。但遇檢測結
    果出現明顯異常情形時，應停止使用該儀器，改用其他儀器
    進行檢測，並應留存原異常之紀錄。有客觀事實足認受測者
    無法實施吐氣酒精濃度檢測時，得於經其同意後，送由受委
    託醫療或檢驗機構對其實施血液之採樣及測試檢定」。如前
    所述，本案對被告施測之呼氣酒精測試器，經檢驗合格並於
    有效期限內使用，不存在任何足以影響儀器有效性之情狀，
    最終亦完成施測並檢驗出正確酒精濃度。依上開規定，即不
    得實施第二次檢測。而被告經查獲當時並非處於泥醉而無法
    理解警員詢問，亦非路倒或因交通事故須緊急送醫急救狀態
    ，客觀上並無任何無法實施呼氣酒精濃度檢測之情狀，警員
    採取對於被告侵害較輕之呼氣酒精濃度檢測，並無不當或違
    法。況現行法既以酒後駕車逾一定標準值作為犯罪行為之態
    樣，現實上職司查緝犯罪之司法警察，其查緝必有場所與方
    法之侷限性，而以司法警察持呼氣酒精測試器於道路上攔檢
    酒測，或對車禍之雙方以呼氣酒精測試器實施酒測以判斷是
    否有酒後駕車，為刑事訴訟法第205條之2規定所允許，而為
    目前普遍且為一般人接受之查緝方式，也是目前鑑定專業領
    域普遍接受之技術，其結果符合科學證據之要求，相對於採
    用抽血檢驗血液中酒精濃度此種侵害人身體健康之方法（抽
    血為侵入性強制處分，依刑事訴訟法第205條之1第1項規定
    ，應經法院或檢察官之許可，警察無權逕行為之），其更具
    手段謙抑性而得以維護人權，則司法警察以經呼氣酒精測試
    器測試結果（排除人為操作失誤與儀器故障），作為證據方
    法並評價其具相當可信度，實符合一般人民之信賴。是員警
    當場拒絕被告重為施測或驗血檢查，自屬適法有據，被告亦
    不得據此解免自身駕駛動力交通工具而吐氣所含酒精濃度達
    每公升0.25毫克以上犯行。
　㈣綜上所述，本案事證明確，被告駕駛動力交通工具而吐氣所
    含酒精濃度達每公升0.25毫克以上之犯行堪以認定。
三、論罪科刑
　  核被告所為，係犯刑法第185條之3第1項第1款之駕駛動力交
    通工具而吐氣所含酒精濃度達每公升0.25毫克以上之罪嫌。
四、駁回上訴之理由：
　㈠原審審理結果，認被告所犯罪證明確，因而適用刑法第185條
    之3第1項第1款之規定，並說明審酌政府一再誡令酒後不得
    駕車及積極宣導、取締，且大眾傳播媒體更屢屢報導酒後駕
    車造成無辜民眾死傷之新聞，堪認被告明知酒精成分對人之
    意識能力具有不良影響，酒後駕車對一般往來之公眾及駕駛
    人自身皆具有高度之危險性，應有所認識，竟仍漠視自身安
    危，且罔顧公眾安全，於服用酒類，而處於其吐氣所含酒精
    濃度達每公升0.36毫克之狀態下，猶駕車行駛在道路上，已
    對公共安全造成危害，且肇生交通事故，考量被告犯後否認
    犯行（此乃被告基於防禦權之行使而為辯解，法院不得以此
    作為加重量刑之依據，但此與其他相類似、已坦承全部犯行
    的案件相較，自無從在量刑予以減輕，以符平等原則），暨
    其自承：高職畢業，擔任會計，經濟狀況一般等語（見原審
    交易卷第84頁）之智識程度、家庭經濟狀況等一切情狀，量
    處有期徒刑3月，併科罰金新臺幣（下同）3萬元，並依其職
    業、身分及經濟狀況，併諭知易科罰金及易服勞役之折算標
    準，經核原判決認事用法，尚無違誤，量刑亦屬妥適。
　㈡被告上訴主張：　
　⒈酒測結果往往係作為認定被告有罪之唯一依據，從而，更應
    對其程序嚴格要求，否則何來實質正當可言。而本案未全程
    錄音錄影、亦未詢問被告飲用酒類或其他類似物結束時間，
    是否距檢測時已達15分鐘以上者，即予檢測，顯然悖於法治
    國之程序保障要求。又本件呼氣酒精測試器於當日施測過程
    共計失敗5次，而有無法測出等異常情況，於此情形，縱事
    後提出呼氣酒精測試器檢定合格證書，亦無法證明案發當天
    呼氣酒精測試器為正常運作，更無法排除失準可能，基於罪
    疑惟輕之法理，理應認定該酒精測定紀錄表無法作為認定被
    告有罪之依據。
　⒉證人即員警鄭善權於原審證稱伊在檢測時沒有看到被告臉上
    有酒容，上風處亦沒有聞到酒味，所以一開始以為被告的酒
    測值應該是0等語，詎酒測結果竟出人意料為0.36mg/L，更
    與一般呼氣酒精濃度達0.36mg/L之人之反應，即會興奮或鎮
    靜，肌肉協調能力受損，反應遲鈍等迥然有別，更令人合理
    懷疑酒測結果。況被告在偵訊後自行前往醫院接受驗血測試
    酒精濃度，亦未檢出任何酒精反應，足見本件呼氣酒精濃度
    施測結果確有疑慮，而有故障或失準之可能。於此情節下，
    更不應為所謂公共利益（尤其在結果是否正確有疑慮時)而
    犧牲法定之正當法律程序，則持此結果認為被告有罪，故基
    於保障人權之法理即無罪推定原則，應諭知被告無罪之判決
    。
　㈢然依下列說明，被告上訴理由俱不足採：
　⒈如上述一㈡⒈所述，本案警員於案發時對被告實施酒精濃度檢
    測，以釐清被告發生事故時之飲酒狀況，本屬合法；又被告
    自述其於108年8月16日晚間11時許至翌日上午0時許有飲用
    酒類，距離為警檢測其吐氣所含酒精濃度之時間，即108年8
    月17日上午11時29分許，顯已逾15分鐘，則警員鄭善權未再
    贅問被告究竟何時結束飲用酒類或其他類似物，直接對被告
    實施酒測，自難認違背相關規定。又本案雖無被告實施吐氣
    酒測成功之錄影畫面可供查證，然就員警違背法定程序之情
    節及主觀意圖而言，難謂警員故意違法且情節重大，亦不影
    響警員執勤之合法性，侵害被告之權益並非嚴重。而本案最
    終已完成施測並檢驗出正確酒精濃度，顯見本件對被告實施
    呼氣酒測之儀器確無異常，是本件酒精濃度檢測單有證據能
    力暨具有正確性。被告一再空言臆測本案呼氣酒精測試儀有
    故障或失準可能，否認酒精測定紀錄表之正確性云云，難認
    有據。
　⒉刑法第185條之3第1項規定於102年6月11日修正公布時，其立
    法理由已明白揭示：「不能安全駕駛罪係屬抽象危險犯，不
    以發生具體危險為必要。爰修正原條文第一項，增訂酒精濃
    度標準值，以此作為認定不能安全駕駛之判斷標準，以有效
    遏阻酒醉駕車事件發生」等語。換言之，就客觀構成要件而
    言，行為人只須符「吐氣所含酒精濃度達每公升0.25毫克或
    血液中酒精濃度達百分之0.05以上」，而駕駛動力交通工具
    者，即屬「不能安全駕駛」之行為。而每人飲酒後於體內或
    行為舉止產生之反應並非相同，不得以需聞到酒氣或有外顯
    之興奮或鎮靜狀態、甚或肌肉協調能力受損，始能謂不能安
    全駕駛。
　⒊被告雖提出於案發當（17）日夜間前往衛生福利部桃園醫院
    急診就醫之診斷證明書，其上醫師囑言載述略以「被告於晚
    間9時32分到急診接受診治，並於同日晚間11時29分出院，
    當日檢測血中酒精濃度：未檢出」（見本院卷第109頁），
    惟被告自承於108年8月16日晚間11時許起至翌（17）日上午
    0時許止飲用洋酒，而於17日上午11時29分許接受呼氣酒精
    呼氣濃度測試，至被告於（17）日晚間約9時32分後前往急
    診就醫並接受驗血檢測酒精濃度，距離飲酒甚或肇事時間時
    隔已遠，難以被告是時驗血酒精濃度未檢出，即得推認17日
    上午11時29分許，無法檢出吐氣所含酒精濃度達每公升0.36
    毫克之情。故上開診斷證明書，無足作為有利於被告之認定
    依據。
　⒋辯護人雖援引本院108年度交上易字第60號判決，認應排除本
    案酒精測定紀錄表作為證據使用，更應基於保障人權之法理
    即無罪推定原則，應諭知被告無罪之判決云云。然本案與上
    開判決之背景事實並不相同，本案亦無上開判決所指無法藉
    錄影驗證有無依規定間隔15分鐘後或讓受測者漱口情事，要
    難比附援引。辯護人此部分所辯，仍無從作為有利於被告之
    證據資料。
五、綜上所述，被告上訴意旨所指各節，俱非可採，故其上訴為
    無理由，應予駁回。
據上論斷，應依刑事訴訟法第368條，判決如主文。
本案經檢察官范玟茵提起公訴，被告提起上訴後，由檢察官壽勤
偉到庭執行職務。
中　　華　　民　　國　　110 　年　　1 　　月　　28　　日
　　　　　　　　　刑事第十五庭  審判長法　官  林怡秀
　　　　　　　　　　　　　　　　　    法　官  陳信旗
　　　　　　　　　　　　　　　　　    法　官  古瑞君
以上正本證明與原本無異。
不得上訴。
                                      書記官  林君縈
中　　華　　民　　國　　110 　年　　1 　　月　　28　　日
附錄：本案論罪科刑法條全文
中華民國刑法第185條之3
駕駛動力交通工具而有下列情形之一者，處2年以下有期徒刑，
得併科20萬元以下罰金：
一、吐氣所含酒精濃度達每公升零點二五毫克或血液中酒精濃度
    達百分之零點零五以上。
二、有前款以外之其他情事足認服用酒類或其他相類之物，致不
    能安全駕駛。
三、服用毒品、麻醉藥品或其他相類之物，致不能安全駕駛。
因而致人於死者，處3年以上10年以下有期徒刑；致重傷者，處1
年以上7年以下有期徒刑。
曾犯本條或陸海空軍刑法第五十四條之罪，經有罪判決確定或經
緩起訴處分確定，於5年內再犯第一項之罪因而致人於死者，處
無期徒刑或5年以上有期徒刑；致重傷者，處3年以上10年以下有
期徒刑。